臺灣彰化地方法院刑事判決　　　　　　 100年度訴字第1262號
公　訴　人　臺灣彰化地方法院檢察署檢察官
被　　　告　施淑貞
上列被告因違反毒品危害防制條例案件，經檢察官提起公訴（
100 年度毒偵字第1794號），被告於準備程序進行中就被訴事實
為有罪之陳述，經本院合議庭裁定改依簡式審判程序審理，判決
如下：
    主  文
施淑貞施用第一級毒品，累犯，處有期徒刑拾月。
    事  實
一、施淑貞前於民國86年間，因施用毒品案件，經本院裁定送觀
    察、勒戒，因認無繼續施用毒品之傾向，於87年6 月19日執
    行完畢出所，並經本院以86年度訴字第1251號判決免刑確定
    。又於92年間，因施用毒品案件，經本院裁定送觀察、勒戒
    後，因認有繼續施用毒品傾向，復經臺灣彰化地方法院檢察
    署檢察官提起公訴並聲請強制戒治，聲請強制戒治部分，經
    本院以92年度毒聲字第1802號裁定令入戒治處所施以強制戒
    治，嗣因毒品危害防制條例修正而於93年1 月9 日釋放，起
    訴部分則經本院以92年度訴字第1184號判決處有期徒刑7 月
    、3 月，應執行有期徒刑8 月確定，經送監執行，於93 年8
    月31日縮刑期滿執行完畢。再於96年間，因施用毒品案件，
    經臺灣臺中地方法院（下稱臺中地院）以96年度訴字第1505
    號判決處有期徒刑1 年確定，嗣經臺中地院以96年度聲減字
    第7487號減刑為有期徒刑6 月（第1 罪）；於98年間，因施
    用毒品案件，經本院以98年度訴字第157 號判決處有期徒刑
    9 月，臺灣高等法院臺中分院以98年度上訴字第1482號判決
    駁回上訴而確定（第2 罪）；於98年間，因施用毒品案件，
    經本院以98年度訴字第702 號判決處有期徒刑9 月，臺灣高
    等法院臺中分院以98年度上訴字第1483號判決駁回上訴而確
    定（第3 罪），上開第2 罪與第3 罪經定其應執行刑為有期
    徒刑1 年2 月後，再與前揭第1 罪接續執行，甫於99年7 月
    21日縮短刑期假釋出監，於99年9 月13日假釋期滿未經撤銷
    而視為執行完畢。詎其仍未戒除毒癮，明知海洛因、甲基安
    非他命分別係毒品危害防制條例第2 條第2 項第1 款、第2
    款所定之第一級毒品、第二級毒品，不得持有、施用，竟於
    上開施用毒品犯行執行完畢後5 年內，復基於施用第一級毒
    品海洛因及第二級毒品甲基安非他命之犯意，於100 年6 月
    29日上午10時許，在彰化縣鹿港鎮「大盤大超商」廁所內，
    以將第一級毒品海洛因與第二級毒品甲基安非他命混合置於
    玻璃球吸食器中，以火燒烤玻璃球而吸食煙霧之方式，同時
    施用第一級毒品海洛因及第二級毒品甲基安非他命1 次。嗣
    於100 年6 月29日14時55分許，為警在彰化縣鹿港鎮楊厝巷
    38號住處查獲，經其同意採尿送驗，結果呈嗎啡及甲基安非
    他命陽性反應，始悉上情。
二、案經彰化縣警察局移送臺灣彰化地方法院檢察署檢察官偵查
    起訴。
    理  由
一、本案被告施淑貞所犯之罪，並非法定刑為死刑、無期徒刑
    或最輕本刑3 年以上有期徒刑之罪，亦非高等法院管轄第一
    審之案件，其於本院準備程序中就被訴事實已為有罪之陳述
    ，本院乃裁定進行簡式審判程序。又簡式審判程序之證據調
    查，依刑事訴訟法第273 條之2 規定，不受同法第159 條第
    1 項審判外陳述排除之限制，再被告對於卷內之各項證據亦
    不爭執證據能力，故卷內所列之各項證據，自得作為證據，
    先予敘明。
二、上開事實，業經被告施淑貞坦承不諱，其於100 年6 月29日
    為警採集之尿液，經送檢驗結果，確呈可待因、嗎啡及甲基
    安非他命陽性反應，此有彰化縣警察局委託檢驗尿液代號與
    真實名對照認證單、詮昕科技股份有限公司2011年7 月8 日
    濫用藥物尿液檢驗報告各1 紙（見100 年度毒偵字第1794號
    偵卷第9 頁至第10頁）附卷足佐，足認被告任意性自白均與
    事實相符。再毒品危害防制條例於民國92年7 月9 日修正公
    布，自93年1 月9 日施行，其中第20條、第23條將施用毒品
    之刑事處遇程序，區分為「初犯」及「5 年內再犯」、「5
    年後再犯」。經觀察、勒戒或強制戒治執行完畢釋放後，「
    5 年後再犯」者，前所實施之觀察、勒戒或強制戒治已足以
    遮斷其施用毒品之毒癮，為期自新及協助其斷除毒癮，仍適
    用「初犯」規定，先經觀察、勒戒或強制戒治之程序。從而
    依修正後之規定，僅限於「初犯」及「5 年後再犯」二種情
    形，始應先經觀察、勒戒或強制戒治程序。倘被告於5 年內
    已再犯，經依法追訴處罰，縱其第3 次（或第3 次以上）再
    度施用毒品之時間，在初犯經觀察、勒戒或強制戒治執行完
    畢釋放5 年以後，已不合於「5 年後再犯」之規定，且因已
    於「5 年內再犯」，顯見其再犯率甚高，原實施觀察、勒戒
    或強制戒治，已無法收其實效，即應依該條例第10條處罰（
    最高法院95年度第7 次刑事庭會議決議意旨）。本件被告前
    因施用毒品案件，經本院以裁定送觀察勒戒後，認無繼續施
    用毒品之傾向，於87年6 月19日執行完畢出所，並經本院以
    86年度訴字第1251號判決免刑確定。又於92年間，因施用毒
    品案件，經本院裁定送觀察、勒戒後，因認有繼續施用毒品
    傾向，經裁定令入戒治處所施以強制戒治，於93年1 月9 日
    釋放，並經本院以92年度訴字第1184號判決處有期徒刑7 月
    、3 月，應執行有期徒刑8 月確定，於93年8 月31日縮刑期
    滿執行完畢。再於96年間，因施用毒品案件，經臺中地院判
    處有期徒刑1 年確定，減刑為有期徒刑6 月，經本院判處有
    期徒刑9 月、9 月，應執行刑為有期徒刑1 年2 月後，上開
    各罪接續執行，甫於99年7 月21日縮短刑期假釋出監，於99
    年9 月13日假釋期滿未經撤銷而視為執行完畢等情，有臺灣
    高等法院被告前案紀錄表及本院被告院內索引卡紀錄表可證
    。是被告本件施用第一級毒品、第二級毒品犯行，雖均係於
    其觀察勒戒、強制戒治執行完畢釋放後5 年後所為，然其當
    中已因施用毒品案件，經法院判決有罪確定，並已執行完畢
    ，依上開決議意旨，應認被告之再犯率甚高，實施觀察勒戒
    已無法收其實效，不合於毒品危害防制條例第20條「5 年後
    再犯」之規定，仍應依該條例第10條第1 項、第2 項之規定
    論處。是本件事證明確，被告上開施用第一級毒品、第二級
    毒品犯行均堪認定，應俱予依法論科。
三、核被告施淑貞所為，係犯毒品危害防制條例第10條第1 項之
    施用第一級毒品罪及同條第2 項之施用第二級毒品罪。其因
    供施用而持有第一級毒品海洛因及第二級毒品甲基安非他命
    之低度行為，均為施用之高度行為所吸收，故均不另論罪。
    被告同時施用第一級、第二級毒品，為想像競合犯，應從一
    重之毒品危害防制條例第10條第1 項之施用第一級毒品罪處
    斷。再被告有如事實欄所述之前案紀錄，有臺灣高等法院被
    告前案紀錄表在卷可查，其受有期徒刑執行完畢後，5 年內
    故意再犯本件有期徒刑以上之罪，為累犯，應依刑法第47條
    第1 項之規定，加重其刑。爰審酌被告前已有多次施用毒品
    之前科紀錄，並因而入監服刑，經觀察勒戒、強制戒治並經
    追訴審判及刑之執行完畢釋放後，均仍未能徹底戒絕毒品，
    再犯本件施用毒品犯行，足見其戒絕毒癮之意志不堅，未能
    體悟施用毒品對己身所造成之傷害及社會之負擔，所為顯不
    足取，惟念其犯後坦承犯行，態度甚佳，尚有悔意，並慮及
    施用毒品乃戕害自身健康，尚未直接危害他人等一切情狀，
    量處如主文所示之刑，以示懲儆。
據上論斷，應依刑事訴訟法第273 條之1 第1 項、第299 條第1
項前段，毒品危害防制條例第10條第1 項、第2 項，刑法第11條
前段、第55條、第47條第1 項，判決如主文。
本案經檢察官黃顗雯到庭執行職務。
中    華    民    國   100    年    11    月    10    日
                  刑事第三庭      法  官  簡佩珺
以上正本證明與原本無異。
如不服本判決應於收受判決後10日內向本院提出上訴書狀，並應
敘述具體理由；其未敘述上訴理由者，應於上訴期間屆滿後20日
內向本院補提理由書(均須按他造當事人之人數附繕本)「切勿逕
送上級法院」。
中    華    民    國   100    年    11    月    10    日
                                  書記官  王惠嬌
附錄犯罪科刑法條：
毒品危害防制條例第10條
施用第一級毒品者，處 6 月以上 5 年以下有期徒刑。
施用第二級毒品者，處 3 年以下有期徒刑。